【裁判字號】    98,簡上,1011
【裁判日期】    990201
【裁判案由】    傷害等
【裁判全文】
臺灣高雄地方法院刑事判決            98年度簡上字第1011號
上  訴  人
即  被  告  張文獻
上列上訴人即被告因傷害等案件，不服本院高雄簡易庭中華民國
98年8 月10日98年度審簡字第2264號刑事簡易判決（聲請簡易處
刑案號：98年度偵字第3640號），提起上訴，本院管轄之第二審
合議庭判決如下：
    主  文
上訴駁回。
張文獻緩刑貳年。
    事  實  及  理  由
一、本案經本院審理結果，認本院高雄簡易庭98年度審簡字第22
    64號判決認事用法及量刑均無不當，應予維持，並引用上揭
    判決書事實、證據及理由之記載（如附件，含檢察官聲請簡
    易判決處刑書）。
二、被告上訴意旨略以：伊已就本案與告訴人達成和解，請求從
    輕量刑並宣告緩刑等語。然查，被告係於本院審理中始予告
    訴人達成和解，有本院98年12月3 日98年度簡上附民字第73
    號和解筆錄乙份在卷可憑（參本院卷第30頁、第31頁），此
    為原審所未能審酌之事項，是原審依刑事訴訟法第449 條第
    1 項前段、第3 項、第454 條第2 項，刑法第277 條第1 項
    、第306 條第1 項、第41條第1 項前段，刑法施行法第1 條
    之1 等規定，就侵入住宅罪部分，判處被告拘役30日；就傷
    害罪部分，判處被告有期徒刑2 月，如易科罰金，均以新臺
    幣1,000 元折算1 日，其認事用法及量刑均屬合法妥適，被
    告之上訴，為無理由，應予駁回。
三、末查被告前於民國85年間因過失致死案件，經本院以84年度
    交易字第472 號判處有期徒刑9 月，緩刑3 年確定，嗣因緩
    刑期滿，緩刑之宣告未經撤銷，刑之宣告失其效力，有臺灣
    高等法院被告前案紀錄表1 份在卷可按（見本院卷第10頁）
    ，是本件被告未曾因故意犯罪受有期徒刑以上刑之宣告，且
    又已與告訴人達成和解，有如前述，其因一時思慮，偶罹刑
    章，犯罪情節尚非嚴重，信其經此刑之宣告後，應知警惕而
    無再犯之虞，本院因認前開所宣告之刑以暫不執行為適當，
    爰依刑法第74條第1 項第1 款之規定，併予宣告緩刑2 年，
    以啟自新，
據上論斷，應依刑事訴訟法第455 條之1 第1 項、第3 項、第36
4 條、第368 條、第373 條，刑法第74條第1 項第1 款，判決如
主文。
本案經檢察官甲○○到庭執行職務。
中    華    民    國    99    年    2     月    1     日
                  刑事第十四庭  審判長法  官  陳銘珠
                                      法  官  李俊霖
                                      法  官  林揚奇
以上正本證明與原本無異。
不得上訴。
中    華    民    國    99    年    2     月    1     日
                                      書記官  何明昌
附錄本判決論罪之法條：
中華民國刑法第277條：
傷害人之身體或健康者，處3 年以下有期徒刑、拘役或1 千元以
下罰金。
犯前項之罪因而致人於死者，處無期徒刑或7 年以上有期徒刑；
致重傷者，處3 年以上10年以下有期徒刑。
中華民國刑法第306條：
無故侵入他人住宅、建築物或附連圍繞之土地或船艦者，處1 年
以下有期徒刑、拘役或3 百元以下罰金。
無故隱匿其內，或受退去之要求而仍留滯者，亦同。

司法院資訊處製作；財團法人民間司法改革基金會備份。
